【裁判字號】    92,台上,2350
【裁判日期】    920430
【裁判案由】    肇事逃逸等罪
【裁判全文】
最高法院刑事判決                              九十二年度台上字第二三五０號
    上  訴  人  甲○○
右上訴人因肇事逃逸等罪案件，不服台灣高等法院台南分院中華民國九十一年十二月
二十五日第二審判決 (九十一年度交上訴字第一二四八號，起訴案號：台灣雲林地方
法院檢察署九十年度偵字第二三五八、二八一五號) ，提起上訴，本院判決如左：
    主  文
上訴駁回。
    理  由
一、肇事逃逸部分：
按刑事訴訟法第三百七十七條規定：上訴於第三審法院，非以判決違背法令為理由，
不得為之。是提起第三審上訴，應以原判決違背法令為理由，係屬法定要件。如果上
訴理由並未依據卷內訴訟資料，具體指摘原判決不適用何種法則或如何適用不當，或
所指摘原判決違法情事，顯與法律規定得為第三審上訴理由之違法情形，不相適合時
，均應認其上訴為違背法律上之程式，予以駁回。本件上訴人甲○○就駕駛動力交通
工具肇事，致人受傷而逃逸部分上訴意旨略稱：案發時上訴人感覺有撞到什麼東西，
可是下車查看並沒有發現任何狀況，離開現場後，上訴人急忙電請李志超、潘嘉峰至
案發地點詳細尋找，來回找了五、六次，都未發現車禍現場及傷者，且事後上訴人仍
將車輛停於住家繼續使用，可見上訴人並未逃避責任，此部分請判決上訴人無罪等語
。
惟查原判決認定上訴人甲○○駕駛動力交通工具肇事，致人受傷而逃逸之事實，已
明係依憑上訴人在警訊中之自白，告訴人林聖雄之指訴，證人李志超、潘嘉峰、周憲
忠之證言，附卷之道路交通事故調查報告表、照片、虎尾派出所受理各類案件記錄表
、診斷書、相驗筆錄、相驗屍體證明書及驗斷書，為其所憑之證據。上訴意旨，並未
依據卷內訴訟資料，具體指摘原判決不適用何種法則或如何適用不當，僅憑個人之說
詞，對原審採證認事職權之適法行使，為單純事實上之爭執，自非合法之上訴理由。
此部分上訴違背法律上之程式，應予駁回。
二、過失致人於死部分：
按刑事訴訟法第三百七十六條所列各罪之案件，經第二審判決者，不得上訴於第三審
法院，法有明文。本件上訴人過失致人於死部分，原審係依刑法第二百七十六條第一
項論處罪刑，核屬刑事訴訟法第三百七十六條第一款之案件。依首開說明，既經第二
審判決，自不得上訴於第三審法院，上訴人竟復提起上訴，顯為法所不許。
據上論結，應依刑事訴訟法第三百九十五條前段，判決如主文。
中      華      民      國    九十二    年      四      月     三十     日
                              最高法院刑事第七庭
                                  審判長法官  張  信  雄
                                        法官  賴  忠  星
                                        法官  張  清  埤
                                        法官  呂  永  福
                                        法官  林  開  任
      右正本證明與原本無異
                                              書  記  官
中      華      民      國    九十二    年      五      月      七      日


司法院資訊處製作；財團法人民間司法改革基金會備份。
